---
title: "Análise das simulações"
author: "João Vitor F Cavalcante"
date: "16/04/2021"
output: html_document
---

```{r setup, include=FALSE}
knitr::opts_chunk$set(echo = TRUE)
```

Primeiro, carregamos os pacotes necessários.

```{r}
library(dplyr)
library(tidyr)
library(fs)
library(purrr)
library(readr)
library(ggplot2)
library(patchwork)
```

## Leitura e transformação

Lendo os dados, a nomenclatura dos arquivos é importante, veja se realmente são idênticos aos baixados do GitHub.

```{r}
read_modelcollector <- function(filepath, type, lockdown) {
  read_csv(filepath, n_max = 400) %>%
    rename(iteration = X1) %>%
    pivot_longer(-iteration, names_to = "state", values_to = "quantity") %>%
    mutate(type = type,
           lockdown = lockdown)
}

model_data <- dir_ls("../data/", glob = "../data/modelo*csv")
types <- c("Comum", "Comum", "Variante", "Variante")
lockdown <- c("N", "Y", "N", "Y")

dataset <-
  pmap(list(model_data, types, lockdown), read_modelcollector)

```

## Vamos fazer alguns gráficos!

```{r}
cols <-
  c(
    "Dead" = "#676767",
    "Exposed" = "#cc00cc",
    "Infected" = "#fc8d62",
    "Resistant" = "#66c2a5",
    "Susceptible" = "#8da0cb"
  )

plotar_simulacoes <- function(dataset, title = "") {
  ggplot(dataset, aes(x = iteration, y = quantity, color = state)) +
    geom_line(size = 1.25) +
    theme_light(base_family = "Roboto") +
    scale_colour_manual(values = cols) +
    labs(x = "Iteration", y = "# of agents", color = "State", title = title)
}
```

Vemos que mesmo a simulação contendo variantes na modalidade "lockdown" apresenta uma dinâmica mais danosa que o modelo sem variantes e sem lockdown.

```{r}
plotar_simulacoes(dataset[[1]], "Modelo sem variantes e sem lockdown")
```

```{r}
plotar_simulacoes(dataset[[4]], "Modelo com variantes e com lockdown")
```

Ok, agora vamos rodar para o dataset inteiro e guardar os resultados!

Legenda:
I - Modelo sem variantes e sem lockdown;
II - Modelo sem variantes e com lockdown;
III - Modelo com variantes e sem lockdown;
IV - Modelo com variantes e com lockdown;

```{r}
plots <- map(dataset, ~plotar_simulacoes(.x))

final_plot <- wrap_plots(plots) +
  plot_layout(guides = "collect") +
  plot_annotation(tag_levels = 'I')

ggsave("simulacoes_plot.png", plot = final_plot, width = 8, height = 6)
```

